【裁判字號】    91,再易,26
【裁判日期】    920206
【裁判案由】    損害賠償
【裁判全文】
臺灣高雄地方法院民事裁定  九十一年再易字第二六號
    再審聲請人  乙○○
    再審相對人  甲○○
    再審相對人  丙○○
右當事人間請求損害賠償事件，再審原告對於民國九十一年五月二十九日本院九十一
年度簡抗字第十七號確定裁定聲請再審，本院裁定如左：
    主      文
再審之聲請駁回。
再審程序費用由再審聲請人負擔。
    理      由
一、本件兩造訴訟經過：再審聲請人以再審相對人二人於民國七十六年慫恿聲請人投
    資環僑投資股份有限公司，再審相對人總共侵吞利息十三萬六千五百元及獎勵金
    四千元，共十四萬零五百元。乃依不當得利之法律關係請求再審相對人返還。惟
    該項請求，經本院於八十九年二月十日以八十八年度雄簡字第一五二０號判決僅
    再審相對人應給付再審聲請人新台幣四千元及自八十八年六月十八日起至清償日
    止，按年息百分之五計算之利息，其餘之請求均遭敗訴駁回。後經再審聲請人不
    服原判決提起上訴後，又經本院於八十九年七月二十四日以八十九年度簡上字第
    一０二號判決上訴駁回，因該案件為簡易案件不得上訴而確定。再審聲請人於該
    判決確定後，又以同一事實及法律關係再度起訴，而經本院高雄簡易庭於九十一
    年二月二十七日於九十一年度雄簡字第三四二號以再審聲請人違背民事訴訟法第
    二百四十九條第一項第七款起訴之訴訟標的為確定判決效力所及，即判決確定後
    又以同一法律關係起訴為由，裁定駁回原告之訴及假執行之請求。再審聲請人對
    於該裁定不服提起抗告，又經本院九十一年五月二十九日於九十一年度簡抗字第
    十七號裁定，以原裁定認為係屬同一事件重行起訴並無違誤為由，認抗告無理由
    ，裁定駁回再審聲請人之抗告。對於此終局確定裁定，再審聲請人於九十一年六
    月十七日收受該裁定後於三十日內之九十一年七月十七日，提出書狀聲請再審，
    即本件九十一年度再易字第二十六號再審案件，此業經本院調閱前揭卷宗查明屬
    實，先予敘明。
二、聲請再審意旨略以：伊受再審相對人甲○○、丙○○夫妻之邀，而參與第三人環
    僑投資股份有限公司（下稱環僑投資公司）之投資案，期間相對人竟侵占原告應
    得投資利息計新臺幣（下同）十三萬六千五百元，該侵占事實業台灣高等法院八
    十七年度重上更四字第一０六號刑事判決中認定環僑公司分一年以內、一年期、
    二年期給付四分、、五分、六分之利息給投資人，顯有證據證明，惟法院竟駁回
    抗告人此利息部分之請求（本院高雄簡易庭民國八十八年度雄簡字第一五二○號
    、本院八十九年度簡上字第一○二號等判決），嗣原告就此再提起訴訟，亦遭駁
    回，爰依法請求法院公平審判等語。
三、裁定已經確定，而有第四百九十六條第一項或第四百九十七條之情形者，得準用
    本編之規定，聲請再審；再審之訴，應表明左列各款事項，提出於管轄法院為之
    ：(一)當事人及法定代理人。(二)聲明不服之判決及提起再審之訴之陳述。(三)應於如
    何程度廢棄原判決及就本案如何判決之聲明。(四)再審理由及關於再審理由並遵守
    不變期間之證據。再審訴狀內，宜記載準備本案言詞辯論之事項；再審之訴不合
    法者，法院應以裁定駁回之，民事訴訟法第五百零七條、第五百零一條、第五百
    ０二條第一項定有明文，又提起再審之訴，應表明再審理由，及關於再審理由並
    遵守不變期間之證據，其未表明者無庸命其補正，得逕以其訴不合法，裁定逕予
    駁回，最高法院著有六十年台上字第五三八號判例、七十六年台抗字第一六六號
    判決可資參照。從而裁定確定後，如有民事訴訟法第四百九十六條第一項或第四
    百九十七條規定之事由，當事人固可聲請再審以為救濟，然如提起再審聲請時，
    未表明再審理由及關於再審理由及遵守不變期間之證據者，程序即非合法，法院
    得不命其補正，依裁定逕予駁回。
四、本件再審聲請人既對本院九十一年五月二十九日九十一年度簡抗字第十七號裁定
    提起再審，而該裁定係認為：本院高雄簡易庭於九十一年二月二十七日於九十一
    年度雄簡字第三四二號以再審聲請人於本院八十九年度簡上字第一○二號判決確
    定後，不得再就同一事實、同一法律關係，另行對再審相對人提起訴訟，請求給
    付投資利息十三萬六千五百元，惟再審聲請人竟提起同一訴訟，其訴顯不合法，
    且無從補正，而以裁定駁回再審聲請人之起訴及其假執行之聲請，並無不合，因
    而維持原審之裁定而駁回再審聲請人之抗告。惟按再審聲請人對該裁定提起再審
    揆諸前揭規定，依法自應敘明再審理由及關於再審理由並遵守不變期間之證據。
    然聲請人仍一再執其前詞，認為再審相對人甲○○、丙○○夫妻應給付其十三萬
    六千五百元之利息，本院高雄簡易庭民國八十八年度雄簡字第一五二○號八十九
    年度簡上字第一○二號之確定判決均為誤判，於法、於理不合，而未針對本院九
    十一年五月二十九日九十一年度簡抗字第十七號裁定聲請再審並未表明其再審理
    由為何，原裁定有何符合民事訴訟法第四百九十六條第一項一至十三款得提起再
    審之事由，其聲請再審之程序自有未合，依法即應以裁定駁回。
五、綜上，再審聲請人提起本件再審，未表明合法之再審理由，聲請再審之程序尚有
    不符，本院自應裁定駁回其聲請。
六、依民事訴訟法第五百零二條第一項、第九十五條、第七十八條，裁定如主文。
中      華      民      國    九十二    年      二      月      六      日
                              臺灣高雄地方法院民事第二庭
~B審判長法官  李昭彥
~B法      官  李勝琛
~B法      官  陳樹村
右為正本係照原本作成。
不得抗告。
中      華      民      國    九十二    年      二      月      六      日
~B法院書記官  王壹理


司法院資訊處製作；財團法人民間司法改革基金會備份。
